# 关于已收回坏账的会计分录是不是有问题啊？

提问人：wufaxian 时间：2022-07-21 22:04:19
请看下方 2011 年 3 月的会计分录。为了说明银行存款的来源 ，增加了红色的那一笔分录。我觉得也合里。但是平白增加了坏账准备 64 万。这个不合理吧？像这种已注销坏账追回，是不是应该写成：
借 应收账款 640,000
贷 营业外收入 640,000
这样 既可以与 2010 年年 12 月的月的 资产 减减 值损 失失 64 万万 呼呼 应 ，，同同 时 也不会虚减减 2011 年年 3 月的月的 应 收收 账 款款 账 面价面价 值 。不知道我 这样 理解理解 对 不不 对 ？？
2010 年 11 月 记录销货
借：应收账款 12000,000
贷：主营业务收人12000,000 收入增加 1200 万 应收帐款账面余额 1200 万
2010 年 12 月采用销货百分比法（或账龄分析法、或应收账款余
额百分比法)提取坏账准备时：
借：资产减值损失 640,000
640,000、或650,000)
贷：坏账准备 640,000
(或640,000、或650,000) 费用增加 64 万 应收账款账面余额=1200万-640000=1136万
2011 年 1 月确认坏账发生时：
借：坏账准备 640,000 费用无变化 应收账款账面余额无变化
贷：应收账款 640.000
2011 年 3 月又收回已注销的坏账时：
借：应收账款 640,000
贷：坏账准备 640,000
借：行存款 640,000
贷：应收账款 640,000 费用无变化，银行存款增加 64 万 应收账款余额无变化，因红字是 2011 年 1 月的相反分录

回答人：chenyiwei
1 、如果当初该笔应收账款是采用个别认定法计提坏账准备的，则收回时无需恢复坏账准备，直接借记银行存款，贷记信用减值损失即可。因为无论是核销还是收回，都是应收账款的终止确认，终止确认之后，对应的坏账准备自然也就没有必要保留。
2 、如果当初该笔应收账款是纳入组合计提坏账准备的，则习惯上还是要编制这一分录，表明债务人信用的恢复。针对组合计提的坏账准备，期末统一进行重新调整，在测算出期末坏账准备的应有余额之后，坏账准备的原有余额越大，需补提的坏账准备越少（或需冲回的坏账准备越多），这样兑信用减值损失的影响将会在期末账务调整中体现出来，最终对于整个期间的影响还是一样的。

提问人：wufaxian 时间：2022-07-23 22:42:37
谢谢陈老师的讲解。一楼帖子排版有些问题，可能让你看起来有些困扰，我已经重新调整了排版。
“如果当初该笔应收账款是采用个个 别认 定法定法计提坏账准备的，则收回时无需恢复坏账准备，直接借记银行存款，贷记信用减值损失即可。因为无论是核销还是收回，都是应收账款的终止确认，终止确认之后，对应的坏账准备自然也就没有必要保留。”—————-你这里说的个别认定法大概是怎样一种方法。
受你回答的启发，我重新编制了 2011 年 3 月的会计分录。请你看看是否理解正确？
2011 年 3 月又收回已注销的坏账时：
借：应收账款 640,000
贷：坏账准备 640,000 这算是恢复客户信用，冲抵 2011 年 1 月的会计分录。应收款账面价值无变化。
借：坏账准备 640,000 使坏账追回反映在利润表上，应收款账面价值增加 64 万
贷：资产减值损失 640,000
借：行存款 640,000
贷：应收账款 640,000 应收款转银行存款，用以说明新增银行存款的来源。

回答人：chenyiwei
如果是个别认定法，也可以这样处理，最终效果是一样的，因为应收款项已收回或核销，故对应的采用个别认定法计提的坏账准备最终无需保留。